# 请教版主，非正常季节性停产的人工及制造费用

提问人：lyablb 时间：2016-03-03 16:21:36
陈版，你好 1 、企业因非正常性季节停产的人工及制造费用的账务处理，看过您之前点评的帖子，正常季节性停产的人工及制造费用您比较倾向于资产负债表观，如非正常季节性停产的人工及制造费用是否需要计入管理费用中。 2 、企业与乡镇管理委员会签订土地出让协议，企业以于 2015 年 8 月支付地价款，票据项目开具的为押金，企业以将该土地用围墙围，土地平整，未进行三通一平，企业因取得该土地未办理土地使用证，同时，还未执行政府招拍挂流程，该笔款项企业放在预付账款中，请问是否可以调整至无形资产。 谢谢

回答人：chenyiwei
1 、非正常性季节停产的人工及制造费用同样不符合资产的定义和确认条件，应计入当期管理费用或营业外支出。 2 、鉴于企业已经实际占用该土地，且已支付地价款，因此如果根据实际情况分析，最终取得该土地使用权无重大不确定性的，则可以确认为无形资产并开始按预计出让年限摊销。